---
title: "Regressão Linear"
author: "Nazareno Andrade"
output: 
  html_notebook:
    theme: readable
    fig_width: 7
    toc: true
    toc_float: true

---

```{r message=FALSE, warning=FALSE}
library(openintro)
library(tidyverse)
library(ggbeeswarm)
library(modelr)
library(broom)
options(scipen = 999)
theme_set(theme_bw())
```

# Nosso objetivo

Agora faremos o ajuste de um modelo linear para uma nova relação: 

Estamos interessados na relação entre bacharéis (`bachelors`) e renda per capta (`per_capita_income`):

## EDA, sempre

SEMPRE iniciamos com uma EDA dos dados!

```{r}
countyComplete %>% 
  ggplot(aes(x = bachelors)) + 
  geom_histogram(binwidth = 5)

countyComplete %>% 
  ggplot(aes(x = per_capita_income)) + 
  geom_density(binwidth = 5)
```



```{r}
countyComplete %>% 
  ggplot(aes(x = bachelors, y = per_capita_income)) + 
  geom_point(alpha = 0.4, size = .5) + 
  geom_smooth(method = "lm", se = FALSE)
```

```{r}
mod <- lm(bachelors ~ per_capita_income, 
          data = countyComplete)

# sintaxe base R, que não usaremos
# summary(mod)
# confint(mod)

# broom, que recomendo: 
tidy(mod)
glance(mod) 
```
Estimativas/previsões do modelo:

```{r}
countyComplete %>% 
  select(bachelors, per_capita_income) %>% 
  add_predictions(model = mod) %>% # add o que o modelo estima p cada hs_grad
  ggplot(mapping = aes(x = per_capita_income, y = bachelors)) + 
  geom_point(alpha = 0.4, size = .1) + 
  geom_line(aes(y = pred), colour = "red")  + 
  geom_abline(intercept = 5, slope = 0.01, color  = "darkblue") 
```


Resíduos do modelo:

```{r}
countyComplete %>% 
  add_residuals(model = mod) %>% 
  ggplot(aes(per_capita_income, resid)) + 
  geom_point(alpha = .4, size = .5) + 
  geom_hline(yintercept = 0, colour = "blue")
```


-------------

A conclusão a eque chegamos com um modelo assim é algo como:

#VarIndep1 = bachareis
#VarDep = renda per capita

> Regressão linear simples foi utilizada para analisar a associação entre o nível bacharelado e a renda per capita. Os resultados da regressão indicam que um modelo no formato $RendaPerCapita = -9.53 + 0.001*Bacharel$ explicam 62.78% da variância da variável de resposta (R2 = 0.62). O aumento de 1 unidade do nível de bacharelado medida como porcentagem de pessoas que possuem o nível de bacharél produz um aumento de 0.001 na porcentagem esperada acima da linha da Renda Per Capita. Portanto, pode-se observar que existe uma relação plausível entre as duas variáveis e, que consequentemente, quanto maior o nível de escolaridade, também aumenta a renda per capita. No entanto, é importante analisar das demais variáveis na variável independente, para explicar melhora variância do modelo.
